---
title: "Trabalho ASN para criar modelo de Regressão Linear Bodyfat"
output: Modelo de Regressão Linear
---

Estimativa de Gordura corporal e várias medidas de circunferencias para 252 homens.


```{r include=FALSE}
library(readr)
library(openxlsx) #biblioteca para escrever arquivo em excel
library(haven)
library(readxl)
library(tidyverse)
library(yardstick) #biblioteca para calcular medidas de erro
library(lmtest) # calcula o teste de homogeneidade de variancia
library(car) # calcula vif
library(ggraph)
library(plotly)
library(ggstance)
library(jtools)
library(olsrr)
library(PerformanceAnalytics)
library(correlation)
library(dplyr)
```

```{r}
path = "D:\\OneDrive\\Pessoal\\ASN.Rocks\\Regressão Linear\\Trabalho\\regressao_linear_R"

setwd(path)
```


Lê o arquivo do *Bodyfat.csv* e carrega o dataframe.


```{r}

Bodyfat <- read_csv("dados/Bodyfat.csv")
# tirando uma variavel que nao sera usada (contexto negocio)
Bodyfat <- Bodyfat %>%
  select(-Density)
```

Variável dependente Abdomen:

Analisando os dados estatisticos.


```{r}
summary(Bodyfat$Abdomen)
```

```{r}
sd(Bodyfat$Abdomen)
```
```{r}
hist(Bodyfat$Abdomen)
```

```{r}
boxplot(Bodyfat$Abdomen)
```
Analisa os outliers

```{r}

Bodyfat_abd = Bodyfat[order(Bodyfat$Abdomen),]

tail(Bodyfat_abd ,3)
```

Identificando se a variável segue uma distribuição normal


Teste de Shapiro-Wilk

Vamos utilizar um vetor que irá conter os dados.

Hipóteses:

H0: Os dados seguem a distribuição normal
H1: Os dados não seguem a distribuição normal

Para a realização desse teste é necessário a instalação do pacote nortest

```{r}
# Carrega pacote
library(nortest) 
 
# Realiza o teste
testeShapiro <- shapiro.test(Bodyfat$Abdomen)

# Exibe teste
testeShapiro

```
```{r}
filter(Bodyfat, is.na(Abdomen))
```

*Observações Abdomen*:

Percebe-se que o desvio padrão dos dados é relativamente baixo, comparando com os valores disponíveis.

Analisei os maiores valores e menores valores e percebi que não existem valores "incorretos ou inviáveis"

A distribuição não é normal e percebi a presença de outliers nos grandes valores.

-----------------------------------------------------------------------------------------------------------------------

Variável dependente Hip(Quadril):

Analisando os dados estatisticos.

```{r}

summary(Bodyfat$Hip)
sd(Bodyfat$Hip)
hist(Bodyfat$Hip)
boxplot(Bodyfat$Hip)

#Analisando os outliers
Bodyfat_hip = Bodyfat[order(Bodyfat$Hip),]
tail(Bodyfat_hip ,3)

# Carrega pacote
library(nortest) 
 
# Realiza o teste
testeShapiro <- shapiro.test(Bodyfat$Hip)

# Exibe teste
testeShapiro


filter(Bodyfat, is.na(Hip))

```

*Observações Hip(Quadril)*

Observa-se um baixo desvio padrão, mas com algumas ocorrencias de outliers.

A distribuição não é normal e e percebi que não existem valores "incorretos ou inviáveis".

Ao pesquisar sobre o Quadril, encontrei no site abaixo uma relação entre Abdomen e Quadril. Talvez seja interessante ter uma 
nova variável abrindo novas possibilidades de melhoria do modelo.

https://vitat.com.br/relacao-cintura-quadril/

----------------------------------------------------------------------------------------------------------------------------

Variável dependente Thigh(Coxa):

Analisando os dados estatisticos.

```{r}

summary(Bodyfat$Thigh)
sd(Bodyfat$Thigh)
hist(Bodyfat$Thigh)
boxplot(Bodyfat$Thigh)

#Analisando os outliers
Bodyfat_Thigh = Bodyfat[order(Bodyfat$Thigh),]
tail(Bodyfat_Thigh ,4)

# Carrega pacote
library(nortest) 
 
# Realiza o teste
testeShapiro <- shapiro.test(Bodyfat$Thigh)

# Exibe teste
testeShapiro


filter(Bodyfat, is.na(Thigh))

```
*Observações Thigh(Coxa)*

Observa-se um baixo desvio padrão, mas com ocorrencias de outliers um pouco maior do que as anteriores.

A distribuição não é normal e e percebi que não existem valores "incorretos ou inviáveis".

Não encontrei nenhuma particularidade sobre a coxa em relação as demais partes do corpo

----------------------------------------------------------------------------------------------------------------------
*Variável dependente Knee(Joelho):*

Analisando os dados estatisticos.


```{r}

summary(Bodyfat$Knee)
sd(Bodyfat$Knee)
hist(Bodyfat$Knee)
boxplot(Bodyfat$Knee)

#Analisando os outliers
Bodyfat_Knee= Bodyfat[order(Bodyfat$Knee),]
tail(Bodyfat_Knee ,4)

# Carrega pacote
library(nortest) 
 
# Realiza o teste
testeShapiro <- shapiro.test(Bodyfat$Knee)

# Exibe teste
testeShapiro


filter(Bodyfat, is.na(Knee))

```
*Observações Knee(Joelho)*

Observa-se um desvio padrão muito pequeno, mas com ocorrencias de outliers. Leva a pensar se é uma variável importante, ja que sua variável é tão baixa.

A distribuição não é normal e e percebi que não existem valores "incorretos ou inviáveis".

Não encontrei nenhuma particularidade sobre a Joelho em relação as demais partes do corpo

--------------------------------------------------------------------------------------------------------------------------
*Variável dependente Ankle(Tornozelo):*

Analisando os dados estatisticos.

```{r}

summary(Bodyfat$Ankle)
sd(Bodyfat$Ankle)
hist(Bodyfat$Ankle)
boxplot(Bodyfat$Ankle)

#Analisando os outliers
Bodyfat_Ankle= Bodyfat[order(Bodyfat$Ankle),]
tail(Bodyfat_Ankle ,4)

# Carrega pacote
library(nortest) 
 
# Realiza o teste
testeShapiro <- shapiro.test(Bodyfat$Ankle)

# Exibe teste
testeShapiro


filter(Bodyfat, is.na(Ankle))

```

